【裁判字號】    92,交抗,1095
【裁判日期】    921128
【裁判案由】    違反道路交通管理處罰條例
【裁判全文】
臺灣高等法院交通事件裁定                      九十二年度交抗字第一０九五號
    抗  告  人
    即受處分人  東林肩墊有限公司
    代  表  人  甲○○
右抗告人因違反道路交通管理處罰條例案件，不服臺灣板橋地方法院，中華民國九十
二年十月十四日所為裁定（九十二年度交聲字第一四一二號），提起抗告，本院裁定
如左：
    主  文
抗告駁回。
    理  由
一、按汽車駕駛人，駕駛汽車有不遵守道路交通標誌、標線、號誌之指示，而本章各
    條無處罰之規定者，處新臺幣（下同）九百元以上一千八百元以下罰鍰；汽車駕
    駛人違反本條例第六十條第二項第三款者，除依原條款處罰鍰外，並予記違規點
    數一點，道路交通管理處罰條例第六十條第二項第三款、第六十三條第一項第一
    款分別定有明文。
二、原裁定略以：本件異議人東林肩墊有限公司所有之車牌號碼為Ｋ七─一二八二號
    自用小貨車於民國（下同）八十九年四月七日十七時四十六分許，行經臺北市○
    ○路○段二六一巷之違規事實，有經儀器拍攝之照片一幀、臺北市政府警察局北
    市警交大字第Ａ六一二八三五號舉發違反道路交通管理事件通知單影本（簡
    稱通知單）及交通部公路總局臺北區監理所板橋監理站九十二年八月七日北監違
    字第裁四一─Ａ六一二八三五號裁決書各一份附卷可稽，復按車輛面對圓形
    紅燈表示禁止通行，不得超越停止線或進入路口；停止線，用以指示行駛車輛停
    止之界限，車輛停止時，其前懸部分不得伸越該線，道路交通標誌標線號誌設置
    規則第二百零六條第五項第一款、第一百七十條第一項前段亦分別定有明文。異
    議人雖以其係倒車，並非闖紅燈云云聲明異議，惟該路口設置之感應線圈固定式
    照相機，只要號誌為紅燈時觸動Ｓ型感應線圈，皆會予以自動照相，黃燈時並不
    會有動作，而該路口號誌運作又無異常情形，亦據臺北市政府警察局萬華分局函
    敘甚明。異議人雖辯稱當時係燈號變換太快，正倒車中云云，惟正足顯示其於號
    誌變換為紅燈時已超越停止線，是本件違規事實已明。惟引首揭規定，除應處罰
    鍰外，並應予記違規點數一點，乃原處分機關僅裁處罰鍰，而漏未諭知記違規點
    數，即有未合。綜上所陳，
    本件異議雖無理由，惟原處分機關之處分既有上開瑕疵，爰裁定將原處分撤銷，
    並自為裁定處罰異議人如主文第二項所示，用期適法。
三、經核原裁定認事用法，洵無違誤。查由卷附照片顯示本件抗告人違規闖紅燈之事
    實明確，至抗告人雖辯稱是因不敢闖黃燈而倒車云云，然並無任何具體證據得資
    證明所言屬實，僅徒託空言辯稱未違規，委無可採；又原處分機關於法定範圍內
    科處抗告人一千八百元罰鍰，乃屬行政裁量之權限，並無違誤，其抗辯原處分機
    關量處罰鍰過重，亦無可採，抗告為無理由，應予駁回。
據上論斷，應依道路交通案件處理辦法第二十六條，刑事訴訟法第四百十二條，裁定
如主文。
中      華      民      國    九十二    年     十一     月    二十八    日
                              臺灣高等法院交通法庭
                                    審判長法  官  劉  景  星
                                          法  官  陳  博  志
                                          法  官  陳  志  洋
右正本證明與原本無異。
不得再抗告。
                                          書記官  蔡  佩  珊
中      華      民      國    九十二    年     十二     月      二      日


司法院資訊處製作；財團法人民間司法改革基金會備份。
